# 请问陈版：母公司借款给子公司，子公司将借款利息资本化计入开发产品，合并报表如...

提问人：1656512589 时间：2016-03-21 17:38:46
母公司借款给房地产子公司，子公司将借款利息资本化计入开发产品，当年合并报表如何抵销。母公司借给子公司的借款为母公司自有资金，不是为了子公司开发商品房从银行借入的资金。连续编制合并报表如何抵销。如果以后年度未对外销售，连续编制合并报表如何抵销。如果以后年度一部分对外销售，一部分未实现销售，连续编制合并报表如何抵销。

回答人：chenyiwei
因为该项内部借款的最终资金来源为自有资金，无外部借款与之对应，故与一般的内部交易未实现损益的抵销原则无异。对外实现之前，基本抵销分录为：借：利息收入，贷：在建工程或开发产品。